【裁判字號】    90,簡上,10
【裁判日期】    891215
【裁判案由】    違反就業服務法
【裁判全文】
臺灣基隆地方法院刑事判決                            九十年度簡上字第一號
    上  訴  人
    即  被  告  乙○○
                甲○○
    選任辯護人  柯士斌
                陳英鳳
右列被告因違反就業服務法案件，不服本院瑞芳簡易庭八十九年度瑞簡字第一三○號
，中華民國八十九年十二月十五日第一審簡易判決（聲請案號：臺灣基隆地方法院檢
察署八十九年度偵字第二九六六號）提起上訴，本院合議庭判決如左：
    主  文
上訴駁回。
    事實及理由
一、本案經本院審理結果，認原審簡易判決以上訴人即被告乙○○違反雇主不得以本
    人名義聘僱外國人為他人工作之規定，其聘僱人數為一人，處罰金新台幣（下同
    ）一萬五千元，如易服勞役以九百元折算一日；上訴人即被告甲○○違反雇主不
    得未經許可聘僱或留用他人所申請聘僱之外國人之規定，其聘僱人數為一人，處
    罰金二萬元，如易服勞役，以九百元折算一日。其認事用法及量刑均無不當，應
    予維持，並引用原審判決書所記載之事實、證據及理由。
二、上訴人上訴意旨雖以：上訴人乙○○因父親病重需人照料，合法申請印尼籍外勞
    「蘇拉」來台從事看護工作，嗣因父親病情轉劇送陽明醫院加護病房，依該院規
    定病人由院方負責醫護，以致「蘇拉」竟日無所事事，加以上訴人乙○○及家人
    均需在醫院陪伴父親，獨留「蘇拉」一人再家反生不便，故而將「蘇拉」交至其
    表舅即上訴人甲○○家幫忙從事家中雜事（照顧小孩及殺魚），其間蘇拉之薪資
    仍由其支付，上訴人甲○○僅曾基於人情而支付「蘇拉」一萬元之生活零用金而
    已，是「蘇拉」之雇主仍為上訴人乙○○；況且合法引進外勞後在親戚家協助打
    雜工作乃人之常情，遑論以他人名義引進外勞後，使之在他處從事與目的不符工
    作，已成目前社會普遍之現象，上訴人等主觀上並無刻意違反就業服務法之故意
    云云。惟查：右揭犯行，業據上訴人乙○○於警局訊問時自白不諱，核與證人「
    蘇拉」及乙○○之妻王亞鴻於警訊時證述情節相符，並有行政院勞工委員會八十
    八年十一月十日台八十八勞職外字第○五九一六八六號函影本一紙在卷可稽，足
    證上訴人即被告乙○○之自白與事實相符，堪可採信。雖上訴人乙○○於本院審
    理時翻異前供，矢口否認犯行，上訴人甲○○亦自始否認有何非法雇用外國人之
    行為，並均以前揭情詞置辯，然核渠等所辯，與上訴人乙○○初於警局時供述內
    容顯有出入，且與上開證人之證詞歧異甚大，已屬可疑，況被告乙○○聘僱「蘇
    拉」之目的（即照顧其父）如已不復存在，且繼續聘僱反生不便，則其自可向主
    管機關申請停止聘僱，其竟捨此不由，反稱由其繼續支付「蘇拉」薪資，而任「
    蘇拉」至上訴人甲○○住處替伊處理家中雜事嗣又改稱係作客云云，顯與常理有
    違，亦徵渠等所辯應係事後卸責之詞，不足採信。至聘僱外國人至我國工作，須
    向主管機關申請許可後始得為之，且該外國人不得受僱於申請人以外之雇主或從
    事未經許可之工作，上訴人乙○○既曾實際申辦上開手續，對此當無不知之理，
    是其所稱欠缺違法之故意云云，已不足採；又縱令目前社會上不乏其他類似之違
    反就業服務法而僱用外國人之個案，然此僅係主管機關應積極依法究辦以正法紀
    而已，要難據為阻卻違法之正當事由。綜上所述，上訴人所辯，均不足採信。原
    審簡易判決論處上訴人罪刑，並無違誤，應予維持；上訴人上訴否認犯罪，指摘
    原審簡易判決不當，為無理由，應予駁回。
據上論斷，應依刑事訴訟法第四百五十五條之一第三項、第三百六十八條、第三百七
十三條，判決如主文。
本案經檢察官周慶華到庭執行職務。
中      華      民      國      九十      年      五      月    十六    日
                                      臺灣基隆地方法院刑事第三庭
                                          審判長法  官    林火炎
                                                法  官    陳培仁
                                                法  官    姚貴美
右正本證明與原本無異。
本件判決不得上訴。
                                                書記官    明祖斌
中      華      民      國      九十      年      五      月    二十三  日


司法院資訊處製作；財團法人民間司法改革基金會備份。
